【裁判字號】    97,交易,779
【裁判日期】    980316
【裁判案由】    過失致死
【裁判全文】
臺灣臺中地方法院刑事判決             97年度交易字第779號
公  訴  人  臺灣臺中地方法院檢察署檢察官
被      告  甲○○
選任辯護人  洪嘉鴻律師
            鄭晃奇律師
上列被告因過失致死案件，經檢察官提起公訴（97年度偵字第16
766號），被告就被訴事實為有罪之陳述，本院以簡式審判程序
判決如下：
    主          文
甲○○因過失致人於死，處有期徒刑捌月，緩刑參年，並應向指
定之公益團體、地方自治團體或社區提供肆拾小時之義務勞務，
緩刑期間付保護管束。
    犯罪事實及理由
一、犯罪事實：甲○○於民國97年6月27日17時許，在臺中縣霧
    峰鄉○○路500號之「亞洲大學」內，飲用威士忌酒後，已
    達不能安全駕駛動力交通工具之程度，仍於同日23時許，駕
    駛車牌號碼3Q-8723號自小客車（所犯醉態駕車罪部分，業
    經本院臺中簡易庭以97年度中交簡字2041號簡易判決判處拘
    役59日，如易科罰金，以新臺幣2000元折算一日確定），並
    搭載同學王淑恬、蕭凱文、林肇翔、林宜嘉4人。嗣於97年6
    月28日0時29分許，甲○○駕駛上開車輛，沿臺中市○○路
    由福雅路往玉門路方向（即由東向西）行駛，於接近西屯路
    與福林路交岔路口時，本應注意車輛行駛時，應依速限行駛
    及應注意車前狀況，並隨時採取必要之安全措施，而依當時
    情狀，並無不能注意之情事，竟貿然超速（時速在60公里以
    上）行駛在西屯路上，復因未注意車前狀況，遇前方有不明
    物體接近時，煞避不當，導致上開自小客車失控打滑旋轉，
    而以車尾朝前之狀態高速斜向滑衝過西屯路與福林路交岔路
    口而至西屯路對向車道後，該自小客車隨即以車尾部位猛力
    撞上邱吉田所駕駛、停放在距西屯路與福林路交岔路口西側
    約15公尺處之西屯路對向車道路旁之車牌號碼683-BB號營業
    用大客車左前車頭。因撞擊力道過大，車牌號碼3Q-8723號
    自小客車之右後車身嚴重塌陷扭曲變形，乘坐在該車右後座
    之王淑恬因而受有頭部外傷合併顱內出血、顱骨骨折等傷害
    ，送醫後旋於同日下午傷重不治死亡；蕭凱文、林肇翔、林
    宜嘉3人亦分別受有頭部外傷等傷害（過失傷害部分，均未
    據告訴）。甲○○於肇事後，有偵查權限之人知悉犯罪人之
    前，主動向到場處理事故員警陳明自己係肇事者，並陳述肇
    事經過，自首而接受裁判。警方測得甲○○之呼氣酒精濃度
    值為每公升0.73毫克。
二、證據名稱：(1)被告於偵審中之自白。(2)證人即乘客蕭凱文、
    林肇翔、林宜嘉，車牌號碼683-BB號營業用大客車司機邱吉
    田，目擊者吳明輝、王炳峰，現場處理警員乙○○於警詢、
    偵訊或審理中之證詞。(3)道路交通事故現場圖、被告之酒精
    測定紀錄表、刑法第185條之3案件測試觀察紀錄表、舉發違
    反道路交通管理事件通知單、現場照片、台中榮民總醫院診
    斷證明書、臺灣臺中地方法院檢察署相驗屍體證明書及檢驗
    報告書。
三、論罪科刑部分：核被告所為，係犯刑法第276條第1項之過失
    致死罪。被告於肇事後犯罪未發覺前，向到場處理事故之員
    警陳明自己係肇事者及陳述肇事經過，此有警員乙○○於審
    理中之證詞可憑。被告對於未發覺之罪自首而接受裁判，爰
    依刑法第62條前段之規定減輕其刑。爰審酌被告自知酒後操
    控力不佳，猶逞強駕駛滿駕4名乘客同學之車輛，且於深夜
    高速開車，導致重大車禍事故，其過失肇事行為直接剝奪正
    值青春年華之被害人王淑恬生命，對於死者及其家屬均造成
    永難回復之傷害，其交通過失犯罪行為所生危害重大，不容
    輕忽，及被告已與被害人家屬達成調解（此有本院98年度中
    調字第333號調解程序筆錄可憑），暨其犯後坦認犯行之態
    度等一切情狀，量處如主文所示之刑。末查，被告前未曾受
    有期徒刑以上刑之宣告，有臺灣臺中地方法院檢察署刑案資
    料查註紀錄表及臺灣高等法院被告全國前案紀錄表在卷可按
    ，被告坦承犯行，具有悔意，其經此教訓，當知警惕而無再
    犯之虞，復已與被害人家屬達成調解，本院綜核各情，認所
    宣告之刑，以暫不執行為適當，爰併宣告緩刑3年，並依刑
    法第74條第2項第5款規定，諭知其於緩刑期間內，向指定之
    公益團體、地方自治團體或社區，提供40小時之義務勞務，
    並依刑法第93條第1項第2款之規定，諭知被告於緩刑期間付
    保護管束，期能使被告於義務勞務過程及保護管束期間，確
    切明瞭其行為所造成之損害，並培養正確法治觀念。至於被
    告究應向何公益團體、地方自治團體或社區提供義務勞務，
    屬執行之問題，應由執行檢察官斟酌全案情節及各公益團體
    、地方自治團體或社區之需求，妥為指定，併予敘明。
四、依刑事訴訟法第273條之1第1項、第310條之2、第454條、第
    299條第1項前段，刑法第276條第1項、第62條前段、第74條
    第1項第1款、第2項第5款、第93條第1項第2款，刑法施行法
    第1條之1，判決如主文。
中    華    民    國    98    年     3    月    16    日
                    刑事第十二庭  法  官  蔡建興
上正本證明與原本無異。
如不服本判決，應於收受送達後10日內向本院提出上訴書狀（應
敘述具體理由並附繕本）。
上訴書狀如未敘述理由，應於上訴期間屆滿後20日內補提理由書
於本院。
                                  書記官  黃英寬
中    華    民    國    98    年     3    月    16    日
附錄論罪科刑法條
刑法第276條：
因過失致人於死者，處2年以下有期徒刑、拘役或2千元以下罰金
。
從事業務之人，因業務上之過失犯前項之罪者，處5年以下有期
徒刑或拘役，得併科3千元以下罰金。


司法院資訊處製作；財團法人民間司法改革基金會備份。
